【裁判字號】    95,訴,2497
【裁判日期】    951222
【裁判案由】    毒品危害防制條例
【裁判全文】
臺灣桃園地方法院刑事判決              95年度訴字第2497號
公  訴  人  臺灣桃園地方法院檢察署檢察官
被      告  甲○○
                    （現另案在臺灣桃園女子監獄執行中）
上列被告因違反毒品危害防制條例案件，經檢察官提起公訴（95
年度毒偵字第4185號），本院合議庭裁定改依簡式審判程序，茲
判決如下：
    主  文
甲○○施用第一級毒品，處有期徒刑玖月。
    事  實
一、甲○○前曾於民國93年間因施用毒品案件，經本院以93年度
    毒聲字第345 號裁定送觀察、勒戒，於93年10月30日入勒戒
    處所，因認無繼續施用傾向，於93年11月26日出所，並經臺
    灣桃園地方法院檢察署檢察官以93年度毒偵緝字第367 號為
    不起訴處分確定。詎猶不知悔改，竟於前揭觀察、勒戒執行
    完畢釋放後5 年內，復基於施用第一級毒品海洛因之犯意，
    於95年8 月3 日晚間9 時許，在其桃園縣龜山鄉○○街5 號
    2 樓住處，以注射針筒施用第一級毒品海洛因1 次。嗣於同
    年月5 日晚間10時30分許，在桃園縣桃園市○○路與安東街
    口旁之中油加油站廁所內查獲，並扣得非甲○○所有而與本
    案無關之注射針筒1 支。
二、案經桃園縣政府警察局桃園分局報請臺灣桃園地方法院檢察
    署檢察官偵查起訴。
    理  由
一、按刑事訴訟法第273 條之1 第1 項規定除被告所犯為死刑、
    無期徒刑、最輕本刑為3 年以上有期徒刑之罪或高等法院管
    轄第一審案件者外，於審判期日前之程序進行中，被告先就
    被訴事實為有罪之陳述時，審判長得告知被告簡式審判程序
    之旨，並聽取當事人、代理人、辯護人及輔佐人之意見後，
    裁定進行簡式審判程序。經查，本件被告甲○○被訴違反毒
    品危害防制條例案，非前開不得進行簡式審判程序之案件，
    經被告於本院審理時就被訴事實為有罪之陳述，且經本院告
    知被告簡式審判程序之旨，聽取被告及檢察官之意見後，爰
    依上開刑事訴訟法第273 條之1 第1 項之規定，當庭裁定改
    依簡式審判程序審判之，合先敘明。
二、上開犯罪事實，業經被告於本院審理中坦承不諱，而被告於
    95年8 月6 日凌晨4 時10分許為警採集尿液送驗結果，可待
    因、嗎啡（為海洛因代謝物質）均呈陽性反應，有桃園縣政
    府警察局桃園分局被採尿人姓名編號對照表、臺灣檢驗科技
    股份有限公司濫用藥物尿液檢驗報告各1 份附卷可稽（見95
    年度毒偵字第4185號卷第22、39頁）。按毒品施用後於尿液
    中可檢出之時間，受施用劑量及頻率、施用方式、飲水量之
    多寡、個人體質及其代謝情況等因素影響，因個案而異，一
    般可檢出之時間為海洛因服用後2-4 天、甲基安非他命1-5
    天，有行政院衛生署管制藥品管理局92年3 月10日管檢字第
    0920001495號函可稽。且以氣相層析質譜分析法作藥物及其
    代謝產物之定性及定量分析檢驗者，幾乎不會有偽陽性反應
    產生，亦即如尿液中未含有煙毒之反應者，即不可能產生因
    藥物所引起之偽陽性反應，此為毒品檢驗學之常規，亦為本
    院辦理相關違反毒品危害防制條例案件所知悉，是以上開檢
    驗結果當足以認定為真實而堪予採信。綜上，足認被告自白
    應與事實相符，堪予採信。又被告前曾於93年間因施用毒品
    案件，經本院以93年度毒聲字第345 號裁定送觀察、勒戒，
    於93年10月30日入勒戒處所，因認無繼續施用傾向，於93
    年11月26日出所，並經臺灣桃園地方法院檢察署檢察官以93
    年度毒偵緝字第367 號為不起訴處分確定等情，有臺灣桃園
    地方法院檢察署刑案資料查註紀錄表、臺灣高等法院被告前
    案紀錄表及臺灣桃園地方法院檢察署檢察官93年度毒偵緝字
    第367 號不起訴處分書各1 份在卷為憑，其5 年內再犯本件
    施用第一級毒品之罪，事實已臻明確，應予依法論科。
三、核被告所為，係犯毒品危害防制條例第10條第1 項之施用第
    一級毒品罪。其持有第一級毒品之低度行為，為其施用毒品
    之高度行為所吸收，不另論罪。爰審酌被告施用毒品，戕害
    自身身心，前已經觀察、勒戒，仍無戒除毒癮之決心，犯罪
    後於本院審理時尚能坦承犯行，及其素行等一切情狀，量處
    如主文所示之刑，以示懲儆。扣案之注射針筒1 支，被告否
    認為其所有，並供稱係同遭查獲之蔡旭輝所有，核與蔡旭輝
    於警詢時所述相符，復查無其他證據證明與本件被告施用毒
    品犯行有關，爰不宣告沒收。
四、至公訴意旨另以：被告除本院前揭認定有罪之犯罪事實外，
    尚於95年8 月6 日凌晨4 時10分許為警採尿回溯26小時內某
    時，亦有接續施用海洛因之犯行云云，惟查被告95年8 月6
    日凌晨4 時10分許為警採集尿液送驗結果，可待因、嗎啡（
    為海洛因代謝物質）固均呈陽性反應，惟被告於警詢、檢察
    官訊問及本院審理時均一致供稱：伊係於95年8 月3 日晚間
    9 時許施用海洛因等語，而被告所供施用海洛因之時間，核
    與上開行政院衛生署管制藥品管理局92年3 月10日管檢字第
    0920001495號函示海洛因施用後於尿液中可檢出之時間（即
    一般可檢出之時間為海洛因服用後2-4 天）相符，應可採信
    ，雖被告於本院審理時供稱承認對檢察官起訴之犯罪事實，
    惟其後已供明除95年8 月3 日晚間9 時許該次施用海洛因外
    ，並無他次有施用等語（見本院95年12月8 日簡式審判筆錄
    第3 頁），而被告尿液之檢驗結果，依上開說明，僅能證明
    被告前開有罪部分之犯行，而不能證明有罪部分以外之此部
    分檢察官所指犯行，因檢察官認此與有罪部分有接續犯之實
    質上一罪關係，爰不另為無罪之諭知，一併敘明。
據上論斷，應依刑事訴訟法第273 條之1 第1 項、第299 條第1
項前段，毒品危害防制條例第10條第1 項，判決如主文。
本案經檢察官嵇珮晶到庭執行職務。
中    華    民    國    95    年    12    月    22    日
                  刑事第二庭    法  官  鄭吉雄
以上正本證明與原本無異。
如不服本判決，應於判決送達後10日內向本院提出上訴狀（應附
繕本），上訴於臺灣高等法院。
                                書記官  謝至菁
中    華    民    國    95    年    12    月    22    日
附錄法條：
毒品危害防制條例第10條第1項
施用第一級毒品者，處 6 月以上 5 年以下有期徒刑。
施用第二級毒品者，處 3 年以下有期徒刑。


司法院資訊處製作；財團法人民間司法改革基金會備份。
